臺灣板橋地方法院刑事判決　　　　　　　100年度訴字第892號
公　訴　人　臺灣板橋地方法院檢察署檢察官
被　　　告　李建春
選任辯護人　孫隆賢律師(財團法人法律扶助基金會)
上列被告因違反毒品危害防制條例案件，經檢察官提起公訴（10
0年度偵字第8694號），本院判決如下：
    主  文
李建春所犯如附表編號一、三至六所示之罪，各宣告如附表編號
一、三至六所示之刑。應執行有期徒刑拾捌年。扣案之毒品分裝
袋貳包、分裝鏟壹支、電子磅秤壹臺、行動電話壹支（含門號00
00000000號SIM 卡壹張）均沒收之；未扣案之販賣毒品所得合計
新臺幣伍仟伍佰元沒收之，如全部或一部不能沒收時，以其財產
抵償之；未扣案之販賣毒品所得線上遊戲「星辰」之貨幣「星幣
」貳拾伍萬元沒收之，如全部或一部不能沒收時，追徵其價額。
其餘被訴部分無罪。
    事  實
一、李建春前因施用毒品案件，經本院分別以95年度簡字第6869
    號、95年度易字第2213號、96年度訴字第1495號判決各判處
    有期徒刑4月、5月、7月確定，嗣並經本院以96年度聲減字
    第7332號裁定減刑並定其應執行刑為有期徒刑7月確定；再
    因贓物案件，經本院以96年度簡字第3177號判決判處有期徒
    刑3月確定，嗣並經本院以97年度聲減字第322號裁定減為有
    期徒刑1月又15日確定；再因施用毒品案件，經本院以96 年
    度簡字第4878號判決判處有期徒刑1年，減為有期徒刑6月確
    定；復因施用毒品案件，經本院分別以96年度簡字第8650號
    判決、96年度訴字第4543號判決、97年度訴字第1290號判決
    各判處有期徒刑6月、10月、1年確定；嗣並經本院以97年度
    聲字第3498號裁定定其應執行刑為有期徒刑2年1月確定，上
    開案件經接續執行，於民國99年7 月16日縮短刑期假釋出監
    ，並於同年10月7 日因假釋期滿未經撤銷視為執行完畢。詎
    其仍不知悔改，明知海洛因係毒品危害防制條例所規定之第
    一級毒品，不得非法販賣，仍基於販賣第一級毒品以牟利之
    犯意，使用0000000000門號為對外聯絡工具，而於附表編號
    一所示之時、地，與劉建成及其友人達成以新臺幣( 下同)3
    6,000 元販售重量1 錢半海洛因之合意，惟嗣因劉建成及其
    友人認該海洛因品質不佳未購買而未遂；及於附表編號三至
    六所示時間，與劉建成、葉枝森及蘇時正等人達成以附表所
    示之金額販售如附表所示數量海洛因之合意後，嗣再相約在
    如附表編號三至六所示之地點碰面而交付海洛因予劉建成等
    人( 各次販賣之價格、數量、方法、所得財物均詳如附表所
    示) 。嗣於100 年3 月22日晚間8 時28分許，李建春、蘇時
    正、葉枝森、李孟勳( 所涉販賣毒品犯行由本院另行審結)
    等人一同在李建春位在新北市三重區○○○路37巷20號居處
    為警查獲，並扣得李建春所有之甲基安非他命6 包（淨重合
    計1.885 公克、驗餘淨重合計1.8848公克）、毒品分裝袋2
    包、分裝鏟1 支、電子磅秤1 臺、供李建春與劉建成等人聯
    絡使用之行動電話1 支（含門號0000000000號SIM 卡1 張）
    等物。
二、案經臺灣板橋地方法院檢察署檢察官指揮新北市政府警察局
    新莊分局移送偵查後提起公訴。
    理  由
甲、有罪部分
壹、證據能力部分：
一、證人劉建成、葉枝森、蘇時正於偵查中之證述：
    按被告以外之人於偵查中向檢察官所為之陳述，除顯有不可
    信之情況者外，得為證據，刑事訴訟法第159 條之1 第2 項
    定有明文，而偵查中對被告以外之人（包括證人、鑑定人、
    告訴人、被害人及共同被告等）所為之偵查筆錄，或被告以
    外之人向檢察官所提之書面陳述，性質上均屬傳聞證據。惟
    現階段刑事訴訟法規定檢察官代表國家偵查犯罪、實施公訴
    ，依法其有訊問被告、證人及鑑定人之權，證人、鑑定人且
    須具結，而實務運作時，檢察官偵查中向被告以外之人所取
    得之陳述，原則上均能遵守法律規定，不致違法取供，其可
    信度極高，職是，被告以外之人前於偵查中已具結而為證述
    ，除反對該項供述得具有證據能力之一方，已釋明「顯有不
    可信之情況」之理由外，不宜以該證人未能於審判中接受他
    造之反對詰問為由，即遽指該證人於偵查中之陳述不具證據
    能力。查證人劉建成、葉枝森、蘇時正等人於偵查中接受檢
    察官訊問時，均經具結在案，有各該結文在卷可證（詳見偵
    查卷第181 、185 、188 頁) ，被告及其辯護人並未具體指
    摘該等證人於偵訊時之陳述有何顯不可信之情況，揆諸前揭
    說明，自難遽認該等於偵查中在檢察官面前所為之證述不具
    證據能力。且上開證人均於本院審理時以證人身分到庭陳述
    ，並經公訴人、被告及其辯護人當庭交互詰問，對於被告之
    對質詰問權自已有保障，依上開說明，上開審判外所為之陳
    述，均有證據能力。
二、證人劉建成、葉枝森、蘇時正於警詢時之證述：
    按被告以外之人於審判外之言詞或書面陳述，除法律有規定
    者外，不得作為證據，刑事訴訟法第159 條定有明文。經查
    ：證人劉建成、葉枝森、蘇時正於警詢時之證述，既係在審
    判外所為，且核與其嗣於審判中所證述之情節大致相符，並
    無刑事訴訟法第159 條之3 得例外作為證據之事由，被告及
    辯護人於準備程序中並表示不同意該審判外之陳述作為證據
    ，揆諸前揭規定，上揭證人於警詢時之證述，不得作為證據
    。
三、本案員警於100 年3 月22日晚間8 時28分許在被告上址居處
    實施搜索、扣押，並扣得被告所有之行動電話等物之合法性
    ：
    按稱夜間者，為日出前，日沒後；又有人住居或看守之住宅
    或其他處所，不得於夜間入內搜索或扣押。但經住居人、看
    守人或可為其代表之人承諾或有急迫之情形者，不在此限。
    於夜間搜索或扣押者，應記明其事由於筆錄，刑事訴訟法第
    第100 條之3 第3 項、第146 條第1 、2 項分別定有明文。
    又該條文所謂「應記明其事由於筆錄」旨在顯示該搜索扣押
    係於夜間行之，及便於依其記載事由進一步稽核是否符合夜
    間為搜索扣押之要件，與該搜索、扣押行為本身是否合法，
    及搜索、扣押所取得證據資料之證據能力，並無關聯；倘該
    搜索、扣押之實施係合於法定條件，縱漏未於搜索、扣押筆
    錄記載上開事由，要難據此否定搜索、扣押行為之合法性，
    及認搜索、扣押取得證據資料為無證據能力( 最高法院96年
    台上字第1038號判決要旨參照) ，查本案員警係於100 年3
    月22日晚間8 時28分許，持本院所核發之搜索票，至被告上
    址居處實施搜索、扣押，有本院搜索票1 紙、新北市政府警
    察局新莊分局搜索、扣押筆錄1 份在卷可憑( 見偵卷第66至
    70頁) ，故上開搜索、扣押確係於夜間在有人住居之住宅所
    為之，並無疑義，辯護人雖主張該等搜索、扣押程序違反前
    揭刑事訴訟法不得於夜間搜索、扣押之限制，惟經本院傳訊
    當日到場實施搜索之員警王定榮到庭具結證稱：「當時我們
    小隊長徐子胤指揮請我們在巷口待命，在巷口與同仁看到了
    4 、5 個人從該住處往外衝，我們就上前盤查，當時小隊長
    也一起過來，把這些人圍住，把他們往屋內趕，趕進去之後
    我們盤查他們的身分，開始執行搜索，當時我是擋在門口控
    制4 、5 個人，有李建春、李孟勳，其他人我忘記了，即是
    如上面簽名的人。我們是拿到搜索票之後在現場埋伏，當場
    也有出示搜索票。我們本來在巷內埋伏，後來小隊長叫我們
    走出來巷口到外面埋伏，也就是比較靠近受搜索的地方，結
    果後來就發現有4 、5 個人走出來，類似衝出來的感覺，我
    們就上前盤查」等語( 見本院卷第261 頁背面至262 頁背面
    ) ，及證人蔡東洲到場證稱：「我是在現譯台執行通訊監察
    ，現場是由徐子胤指揮，在現場抓到我們的對象，徐就叫我
    回到現場支援」等語( 見本院卷第207 頁背面) ，且被告李
    建春、同案被告李孟勳對渠等係在眾人欲一起從被告李建春
    上址居處離去之際，而為警搜索乙節亦自承不諱( 見本院卷
    第262 頁背面至第263 頁) ；同案被告李孟勳並供稱係被告
    李建春「要大家出去出去，大家就一起走了」等語( 見本院
    卷第263 頁) ，且佐以同案被告李孟勳所持用之00000000
    00號電話於100 年3 月22日晚間6 時19分45秒、同日晚間7
    時28分45秒、同日晚間7 時45分31秒之通訊監察譯文內容，
    係提及同案被告李孟勳應被告李建春之要求，而將攜帶價值
    4,000 元的「軟的」( 即第一級毒品海洛因) 至被告李建春
    上址住處( 見偵卷第169 頁) ，綜合勾稽以上事證，堪認員
    警係依憑渠等實施通訊監察現譯所得之情資，而判斷該場所
    將有毒品交易等不法情事，因此持其等向本院所取得之搜索
    票在上開場所實施埋伏，惟被告及同在場遭查獲之證人葉枝
    森、蘇時正、同案被告李孟勳等人於同一時間突然一起往屋
    外衝，依客觀合理判斷，可認渠等交易之毒品或所得之價金
    均有隨時遭湮滅之虞，而有需立即實施搜索之急迫情狀之存
    在，是故員警當下立即對上址被告住處實施搜索，並扣得如
    事實欄所載之物，核其搜索、扣押程序尚符合上開刑事訴訟
    法第146 條第1 項但書之規定，而屬合法，雖員警事後漏未
    在搜索筆錄上記載本件有夜間實施搜索之情狀，揆諸上開說
    明，要難據此否定搜索、扣押行為之合法性，故辯護人主張
    本案所扣得之物無證據能力云云，尚非可採。
四、末按刑事訴訟法第159條之5明定：「被告以外之人於審判外
    之陳述，雖不符前4條之規定，而經當事人於審判程序同意
    作為證據，法院審酌該言詞陳述或書面陳述作成時之情況，
    認為適當者，亦得為證據。」、「當事人、代理人或辯護人
    於法院調查證據時，知有第159條第1項不得為證據之情形，
    而未於言詞辯論終結前聲明異議者，視為有前項之同意。」
    ，其立法理由在於傳聞證據未經當事人之反對詰問予以核實
    ，乃排斥其證據能力。惟當事人如放棄對原供述人之反對詰
    問權，於審判程序表示同意該等傳聞證據可作為證據，此時
    ，法院除認該傳聞證據欠缺適當性外，自可承認其證據能力
    。又當事人、代理人或辯護人於調查證據時，知有刑事訴訟
    法第159條第1項不得為證據之情形，卻表示「對於證據調查
    無異議」、「沒有意見」等意思，而未於言詞辯論終結前聲
    明異議者，應視為已有將該等傳聞證據採為證據之同意，最
    高法院93年度台上字第3533號、94年度台上字第2976號判決
    亦採同一見解。經查：本案被告、辯護人及檢察官於本院準
    備期日，除對上述之證人於警詢、偵查中之供述及搜索、扣
    押所扣得之物其證據能力有意見外，對於其餘經本院調查之
    證據方法，均表示對證據能力不爭執，復於審判期日就本院
    一一提示之前揭證據方法於言詞辯論終結前，均亦未就所調
    查之證據主張有刑事訴訟法第159 條第1 項不得為證據之情
    形，是參照上開說明要旨，下列本案經調查之證據，均有證
    據能力，合先敘明。
貳、認定犯罪事實所憑之證據及理由：
    訊據被告固坦認確有持用上揭門號之行動電話，與證人劉建
    成等人通話，而達成如附表編號一、四至六所示之毒品交易
    條件之合意後，伊即於附表編號四至六所示之時、地，交付
    如各該編號所示之海洛因予證人葉枝森、蘇時正等人，並向
    渠等收取如附表編號四至六所示之「星幣」及金錢，及坦認
    附表編號一部分，因證人劉建成說東西不好，伊就留著自己
    用等事實不諱，惟矢口否認有何販賣第一級毒品海洛因之犯
    行，辯稱：伊交付海洛因予證人葉枝森、蘇時正等人都沒有
    賺錢，且伊於附表編號三所示時間，與證人劉建成通話後，
    伊並未依約到埸、亦未與證人劉建成碰到面云云；辯護人則
    為其辯護稱：附表編號一部分，係因被告手中沒有毒品而未
    完成交易，故並不構成販賣第一級毒品未遂罪，再者，被告
    於附表編號四至六所示時、地交付海洛因予證人葉枝森、蘇
    時正等人，均未賺錢，均僅構成轉讓第一級毒品罪云云。經
    查：
一、被告李建春於附表編號一所示之時、地，與證人劉建成暨姓
    名年籍不詳、綽號「矮子」之友人在被告上址住處碰面，達
    成以36,000元為對價，由被告提供1 錢半海洛因之合意，然
    經被告提供海洛因予證人劉建成暨其友人看貨後，因證人劉
    建成等人認該毒品品質不佳而未完成交易等情，除經被告坦
    承不諱外( 見本院卷第134 頁背面) ，並據證人劉建成於偵
    查及本院審理時證稱：「0000 000000 是我的門號，000000
    0000是阿春（即李建春）的門號，我的綽號阿成或長腳仔(
    台語) 。【提示偵卷60至61頁A2 0至A31 譯文】這是我跟李
    建春的對話，A22 的「阿泰」應該是你們聽錯了，這次我跟
    我大哥「矮子」一起過去，但後來我們沒有買，因為去了之
    後，發覺海洛因品質不好。我們本來要買1 個半，價格約3
    萬多，我們當時手上有帶那些錢，1 個半是指1.5 錢的重量
    。這次我們有到李建春正義南路住處外」（見偵卷第179 頁
    ）、「之前在偵查、警詢中所述實在」、「( 問: 如何知道
    李建春有海洛因?)是我打電話問他的，才知道李建春那邊有
    沒有，是透過李建春的朋友介紹，他朋友說李建春的東西（
    海洛因）不錯，叫我過去看看，我與李建春用電話聯絡交易
    毒品」、「我朋友告訴我李建春的電話，李建春第一次接到
    電話時，就說我又不認識你，他說叫我朋友來，我沒有照做
    ，後來我自己跟他拿」、「100 年2 月27日下午4 時50分到
    三重區○○○路37巷20號李建春住處，我是要去向他拿海洛
    因，通聯譯文中『一個半的錢』我是指一錢半，是指2 萬4
    加1 萬2 ，共3 萬6 ，價格是我們去到李建春住處講的，事
    先本來就有說，不過是透過電話還是當面說的我忘記了，該
    次沒有成交，因李建春的東西不好」、「（提示偵卷第58頁
    A1譯文）100 年2 月25日晚間9 時25分這通電話是我第一通
    與李建春的對話，對話內容是在討論海洛因價格，因為當次
    就已經與李建春談好海洛因的價格，所以在27日就知道一個
    半是多少錢，但是都沒有拿。我不是很會看東西的好壞，但
    是如果糖加很多的話就可以看得懂，我剛剛說東西不好，就
    是我看到糖加了很多。當場向李建春說東西不好，他說不好
    就不要買」等語（見本院卷第208 頁背面至第213 頁），核
    與被告上揭供承情節相符，並有被告與證人劉建成於100 年
    2 月25日晚間9 時25分48秒、27日中午12時43分35秒至下午
    4 時5 分之監聽譯文( 即編號A1、A20 至31) 、證人劉建成
    上開手機門號之雙向通聯紀錄在卷足佐（見偵卷第60 至61
    頁、本院卷第183 至184 頁），上開事實自堪認定屬實。
二、再被告確於附表編號三所示之時、地，販售重量1 /8錢之海
    洛因予證人劉建成暨其友人，並向渠等收取價金3,500 元之
    事實，迭據證人劉建成於偵查及本院審理時證稱：「【提示
    偵卷60-1頁A32 至A33 譯文】這是我跟李建春的對話，這次
    我們有完成交易，我們在大同南路及重新路路口的一家萊爾
    富超商見面，我跟一位西門町男性友人一起過去，李建春自
    己一個人到，我買了1/8 海洛因，我跟我朋友合資付李建春
    3,500 元」（見偵卷第179 頁）、「( 提示上揭譯文) 此次
    李建春有過來與我見面，當時我找朋友過去拿東西，這次有
    拿到」、「這次拿的數量是一錢的1/8 ，李建春向我收3, 5
    00元，一般而言，一錢1/8 的海洛因行情價就是差不多這樣
    」等語明確（見本院卷第208 頁背面至第212 頁），核與被
    告與證人劉建成於100 年2 月28日下午4 時4 分45秒至同日
    下午4 時40分49秒之監聽譯文( 即偵卷第60-1頁編號A32 至
    A33)相符一致，並有證人劉建成上開手機門號之雙向通聯紀
    錄在卷可佐（見本院卷第186 頁），又證人劉建成係透過友
    人之介紹而於100 年2 月25日始第一次與被告通電話而認識
    ，業經其證述如上，且為被告所不爭執（見本院卷第212 頁
    背面），其與被告間應無何仇恨怨隙，其於偵查、本院審理
    時所證述內容當無可能甘冒偽證刑責之重典，而設詞陷被告
    於罪之可能，故證人劉建成證稱確有於附表編號三所示之時
    、地，與友人合資以3,500 元向被告購得1 /8錢之海洛因乙
    節，應與事實相符，堪以採信。被告空言辯稱：該次通話後
    並未與證人劉建成碰面云云，僅係臨訟卸責之詞，不足為採
    。
三、又被告確於附表編號四所示之時、地，以將海洛因置於天台
    廣場矮厝之安全帽後方，再通知證人葉枝森前往拿取之方式
    ，提供價值2, 000元海洛因予證人葉枝森，並由證人葉枝森
    移轉線上遊戲「星辰」之貨幣「星幣」予被告為對價之事實
    ，亦經被告坦承不諱，核與證人葉枝森迭於偵查中及本院審
    理時證稱：「0000000000是我的門號，0000000000是李建春
    的門號。【提示偵卷163 頁B1至B3譯文】這是我跟李建春的
    對話，我打電話要向李建春買海洛因，後來在三重天台廣場
    的停車場對面矮厝上一頂白色安全帽後方拿到海洛因，此次
    交易我沒有跟李建春見到面，李建春本人自己將海洛因放至
    該處，我跟他買2,000 元價值的海洛因，我以星辰遊戲32萬
    的星幣做為代價，我是先把星幣在線上轉給李建春，轉成功
    後，李建春才告訴我海洛因放在安全帽後，我才去拿。沒有
    跟李建春合資購買過海洛因」、「我在被查獲前3 、4 個月
    經朋友介紹認識李建春，我去找朋友，朋友帶我過去李建春
    那邊，透過友人牽線碰面才知道李建春那邊可以拿到毒品。
    我請他幫忙拿海洛因，我用星幣給他，跟他換海洛因，李建
    春給我大約2,000 元的海洛因，重量多少我不清楚。我是在
    電話中先問他星幣是要先匯給他，還是碰面之後一起去網咖
    當面轉給他。我用目視確認拿到海洛因的量是相當2,000 元
    的量，約0.3 、0.4 公克左右，我是在當日凌晨1 點多將星
    幣匯到李建春角色暱稱為『魯蛋』的帳戶」等語相符（見偵
    卷第182 至183 頁、本院卷第256 至260 頁），並有被告與
    證人葉枝森於100 年3 月1 日凌晨0 時39分24秒至同日凌晨
    1 時14分2 秒之監聽譯文( 即偵卷第41至42頁編號B1至B3)
    在卷可憑。惟就證人葉枝森斯時究係移轉多少星幣予被告乙
    節，經本院依被告所供稱其所有之「星辰」遊戲帳號名稱函
    詢遊戲橘子數位科技股份有限公司結果，其中帳號「000000
    0000號」並不存在，「00000000號」則因所查詢日期(100年
    3 月1 日) 已逾該公司電磁紀錄保存期限，故已無法查知該
    日之電磁紀錄，有該公司函文2 在卷可憑（見本院卷第163
    頁、第288 頁) 。而證人葉枝森雖於偵查中證稱係以32萬的
    「星幣」作為代價云云，惟其嗣於本院審理時已改口證稱：
    「我給李建春星幣20幾萬，好像26到28萬。星幣對台幣的折
    算比例是16萬對1 千。我有對他說我的星幣不足，看行不行
    以這些分數換到2 千元的海洛因，李建春說直接叫我過去到
    三重天台廣場停車場。我確定當天有確實在電話中跟李建春
    說星幣不足，李建春說沒有關係。我給李建春應該是26到28
    萬元星幣沒有錯，當時檢察官問我幣值是多少換多少，所以
    我才回答32萬換2 千，檢察官沒有問我26到28萬的事，他是
    問我2 千大約多少星幣的幣值，我才會說是32萬」等語（見
    本院卷第257 至259 頁) ，然觀諸上揭電話譯文中並未見其
    二人就應移轉星幣數量乙事為討論，故證人葉枝森證稱其係
    以該支電話與被告商談應移轉之星幣數量，恐係因時日久遠
    ，記憶錯誤混淆所致。然證人葉枝森亦證稱其有另外一支可
    與被告李建春聯絡之電話（見本院卷第258 頁），且線上遊
    戲之玩家可於遊戲中以文字訊息互為溝通，此亦為本院職務
    上已知之事，衡情其二人應係以另外一支電話或係直接於遊
    戲中談定應移轉之星幣數量。而渠等斯時所移轉之星幣數量
    為何既已無從自客觀紀錄查知，證人葉枝森並於本院審理時
    證稱實際上係移轉20幾萬、約26至28萬元的星幣，被告則供
    稱僅收到25萬元之星幣，依罪疑唯輕原則，應採對被告最有
    利之認定，即認被告斯時僅取得25萬元之星幣為移轉前開海
    洛因之代價。
四、再被告確於附表編號五、六所示之時、地，分別提供重量不
    詳及約0.2 公克之海洛因予證人蘇時正，二次均向其收取價
    金1,000 元之事實，除據被告坦認屬實，並經證人蘇時正迭
    於偵查中及本院審理時證述：「我的門號是0000000000號，
    00 00000000 是李建春門號，【提示偵卷164 頁C1至C4譯文
    】這是我跟李建春的對話，這次是我打電話向李建春要買1,
    000 元海洛因，後來我去李建春正義南路住處，買了1,000
    元海洛因，由李建春將海洛因交給我，錢我也付了。【提示
    偵卷16 5頁C12 至C14 譯文】這是我跟李建春的對話，通話
    後我一樣到李建春正義南路住處，向李建春購買1,000 元海
    洛因，有完成交易，我錢也付了。沒有與李建春合資購買毒
    品。」、「在為警查獲前，認識被告10幾年，是朋友關係。
    我曾經聽被告說過，知道從他這邊應該可以幫我買到海洛因
    ，不知道李建春的海洛因來源」、「( 提示上揭C1 -C4 譯
    文) 我想要請李建春幫我拿毒品海洛因，就是請他幫我買一
    個，1000元的量不到0.2 克。當時我拿錢給他，請他幫我拿
    」、「我是打完電話到他家，與他碰面之後，把錢交給他，
    他人才出去，他說他很快就會回來，我等了10、20分鐘，他
    說他要去他家附近，他需要拿錢去向別人拿，但是他不願意
    讓我跟他去拿。當時我知道他那邊沒有，所以才會問有沒有
    辦法馬上幫我拿到，我知道李建春本身生活過得苦，沒有錢
    可以幫我先拿，都是需要我先拿錢給他，他才去幫我拿」、
    「( 提示上揭C12-C14 譯文) 一樣要拿海洛因，我請李建春
    幫我買，就是跟調的意思差不多，我沒有與李建春一起去拿
    毒品，我是在李建春他家等一下，量是0.2 克。」、「到李
    建春家之後，還有等他約20、30分鐘，他沒有說地點，只有
    說附近，也是先拿錢給李建春，後來李建春拿毒品給我，這
    兩次都有付清錢給李建春」等語明確（見偵卷第187 頁、本
    院卷第249 頁背面至第254 頁），核與被告與證人蘇時正於
    100 年3 月2 日上午11時51分24秒至同日中午12時24分58秒
     (即偵卷第164 頁編號C1至C4) 、同年月4 日下午1 時48分
    59秒至同日下午2 時20分5 秒之監聽譯文( 即偵卷第165 頁
    編號C12 至C14)相符一致，上開事實，亦堪認定屬實。
五、而按海洛因本無一定之公定價格，是各次買賣之價格，當亦
    各有差異，而或隨供需雙方之資力、關係之深淺、需求之數
    量、程度、毒品之成色、貨源之充裕與否、販賣者對於資金
    之需求程度，以及政府查緝之態度，進而為各種不同之風險
    評估，而為機動性之調整，是其價格標準，自非一成不變，
    且販賣者從各種「價差」或「量差」或「純度」謀取利潤方
    式，亦有差異，然其所圖利益之非法販賣行為目的，則屬相
    同，並無二致。然按一般民眾普遍認知之毒品非法交易，向
    為政府查禁森嚴且重罰不寬貸，衡諸常情，倘非有利可圖，
    絕無平白甘冒被重罰風險之理，從而，舉凡其有償交易，除
    足反證其確另基於某種非圖利本意之關係外，通常尚難因無
    法查悉其買進、賣出之差價，而諉無營利之意思，或阻卻販
    賣犯行之追訴。又販賣毒品之所謂販賣行為，係行為人基於
    營利之目的，而販入或賣出毒品而言。販賣毒品者，其主觀
    上有營利之意圖，且客觀上有販賣之行為即足構成，至於實
    際上是否已經獲利則非所問。查被告本身有多次施用毒品之
    犯罪前科，此有臺灣高等法院被告前案紀錄表可稽，其對於
    海洛因價格昂貴，取得不易，毒品交易為檢警機關嚴予取締
    之犯罪，法律並就此設有重典處罰，當知之甚明。而證人劉
    建成、葉枝森、蘇時正於本院審理時均證稱與被告僅為朋友
    關係，證人劉建成並證稱係於100 年2 月25日( 即與被告為
    附表編號一毒品交易當天) 始透過友人介紹知道被告有毒品
    可供應等語；證人葉枝森則證稱係在被查獲前3 、4 個月透
    過朋友介紹，知悉被告那邊可以拿到毒品，才與被告認識等
    語；證人蘇時正則證稱：與被告認識10幾年，是因為吸毒關
    係才認識，彼此不是很常聯絡，因常常進出監獄，有時候出
    來會碰到等語( 見本院卷第211 至212 頁、第257 頁背面、
    第250 至253 頁) ，可見渠等與被告均非故親至交，倘無利
    可圖，被告又豈會自甘承受重典，涉險於接獲渠等撥打之電
    話時，即直接或費心外出向他人取得毒品以提供予該等證人
    ？且觀諸被告與證人劉建成於100 年2 月25日晚間9 時25
    分48秒之監聽譯文（見偵卷第58至59頁編號A1譯文），經證
    人劉建成在電話中詢問被告1 錢、半錢及1/8 錢之海洛因價
    格為何時，被告在無需詢問他人之情況下，即可直接向證人
    劉建成報價，亦徵被告係自居於毒品賣家之地位，於取得毒
    品後復行出售予證人劉建成等人，被告有欲從中賺取差價牟
    利之意圖及事實，應為合理之認定，此與被告實際上究竟有
    無自該等交易中獲利無涉。此外，復有扣案被告所有之手機
    1 支( 含門號00000000000 號SIM 卡1 張）、毒品分裝袋2
    包、分裝鏟1 支、電子磅秤1 臺扣案可資佐證，足認被告辯
    稱只是幫忙為證人劉建成等人拿毒品，並未賺錢，故不構成
    販賣第一級毒品罪云云並非可採。且被告於附表編號一所示
    之時、地，既已與證人劉建成暨及友人談妥欲販售之海洛因
    價格、數量，並實際提供毒品予證人劉建成暨其友人看貨，
    即已著手於與販賣第一級毒品罪構成要件密切相關之行為，
    雖嗣證人劉建成暨其友人因認毒品品質不佳而未購買，仍已
    構成販賣第一級毒品未遂，辯護人為被告辯稱該次並未構成
    販賣毒品罪之未遂云云，容有誤會。綜上所述，本案事證已
    臻明確，被告有如附表編號一所示之販賣第一級毒品未遂犯
    行及如附表編號三至六所示之販賣第一級毒品既遂犯行，均
    洵堪認定，應依法論科。
參、論罪科刑之理由：
一、查海洛因係毒品危害防制條第2 條第1 項第1 款所規定之第
    一級毒品，故核被告就附表編號一所為，係犯毒品危害防制
    條例第4 條第6 項、第1 項之販賣第一級毒品未遂罪；核被
    告就附表編號三至六所為，均係犯毒品危害防制條例第4 條
    第1 項之販賣第一級毒品罪，其各次販賣前持有毒品之低度
    行為，均為各次販賣之高度行為所吸收，不另論罪。被告所
    犯上開各罪，犯意各別，行為互殊，應予分論併罰。被告前
    有如犯罪事實欄所載之論罪科刑執行情形，有臺灣高等法院
    被告前案紀錄表附卷可憑，其於受徒刑執行完畢後5 年內，
    故意再犯本案有期徒刑以上之5 罪，均為累犯，皆應依刑法
    第47條第1 項規定加重其刑( 惟販賣第一級毒品罪法定本刑
    為死刑、無期徒刑部分，依法不得加重，僅就法定刑為罰金
    刑部分加重之) 。就附表編號一部分，被告已著手於販賣第
    一級毒品之犯行，因證人劉建成暨其友人認毒品品質不佳未
    完成交易而不遂，為未遂犯，爰依刑法第25條第2 項之規定
    減輕其刑。本院審酌被告所犯販賣第一級毒品海洛因罪，固
    應受刑事非難，惟念其各該次所販賣之海洛因數量非鉅，販
    賣所得尚微，圖得利益非鉅，與大量出售毒品，危害社會治
    安重大並賺取巨額價差者，尚屬有別，衡酌其所犯上開各罪
    之情節，不無情輕法重，尚堪憫恕之情形，本院認為如處以
    法定最低刑均仍屬過重，爰就被告所犯如上開各罪，均依刑
    法第59條之規定，酌予減輕其刑，就附表編號一部分，並依
    法先加重後遞減之；就附表編號三至六部分，均依法先加重
    後減輕之。爰審酌被告不思循正當途徑賺取財物，明知海洛
    因戕害人體身心健康甚鉅，竟販賣毒品以牟利，無視法令禁
    制，所為足以助長毒品氾濫並增加施用毒品之人口，戕害吸
    毒者之身心健康，兼衡其之素行、犯罪之動機、目的、手段
    、犯罪次數、所得利益、犯後否認犯行之態度等一切情狀，
    分別量處如主文所示之刑，並定其應執行之刑，以資懲儆。
二、沒收部分：
    按毒品危害防制條例第19條第1 項規定，犯該條例第4 條之
    罪者，其供犯罪所用或因犯罪所得之財物，均沒收之，如全
    部或一部不能沒收時，追徵其價額或以其財產抵償之。此係
    採義務沒收主義，祇要是犯上開之罪，供犯罪所用或因犯罪
    所得之財物，且屬犯人所有者，即應依該規定沒收，並不以
    專供犯罪之用為限，亦不以沒收物業經扣案或尚未滅失者為
    限（最高法院92年度臺上字第2043號、93年度臺上字第13
    60號、第1365號、96年度臺上字第7505號判決意旨參照）。
    次按販賣毒品所得之金錢，如能認定確係販賣毒品所得之款
    項，均應宣告沒收，不以當場搜獲扣押者為限，亦不問其中
    何部分屬於成本，何部分屬於利潤（最高法院93年度臺上字
    第2670號、96年度臺上字第3724 號 判決意旨參照），且上
    開規定係刑法第38條第1 項第2 款、第3 款沒收之特別規定
    ，該規定所稱「追徵其價額」者，係指所沒收之物為金錢以
    外之其他財物而無法沒收時，因其實際價值不確定，應追徵
    其價額，使其繳納與原物相當之價額，並無以其財產抵償之
    問題。倘嗣後追徵其金錢價額，不得結果而須以其財產抵償
    者，要屬行政執行機關依強制執行之法律之執行問題，即無
    不能執行之情形，自毋庸諭知「或以其財產抵償之」。如不
    能沒收之沒收標的為金錢時，因價值確定，判決主文直接宣
    告「以其財產抵償之」即可，不發生追徵價額之問題( 參照
    最高法院99年第5 次刑庭會議決議) 。查被告就其所犯如附
    表編號三、五、六所示販賣海洛因之所得各3,500 元、1,00
    0 元、1,000 元，雖均未扣案，惟既屬被告販賣毒品所得之
    財物，仍應依毒品危害防制條例第19條第1 項之規定宣告沒
    收，如全部或一部不能沒收時，以其財產抵償之；被告就如
    附表編號四所示販賣海洛因之所得線上遊戲「星辰」貨幣「
    星幣」25萬元，雖未扣案，仍應依上揭規定宣告沒收，如全
    部或一部不能沒收時，追徵其價額。又扣案之手機1 支（含
    門號00 000000000號SIM 卡1 張），係被告所有，用以供其
    與證人劉建成等人聯絡使用，除據被告供認在卷，且有通訊
    監聽譯文在卷可佐，且行動電話公司於接受消費者申辦門號
    並將該門號開通上線時，各該公司即將SI M卡之所有權移轉
    於消費者，於退租或拆機時不需繳回，故本件前開SIM 卡亦
    屬被告所有甚明；及扣案之毒品分裝袋2 包、分裝鏟1 支、
    電子磅秤1 臺，則係被告所有，用以分裝毒品所使用，亦據
    其供承明確( 見偵卷第10頁背面) ，均應依同條例第19條第
    1 項規定宣告沒收。至扣案之甲基安非他命6 包（淨重合計
    1.885 公克、驗餘淨重合計1.8848公克），雖屬違禁物，然
    查無證據足認該扣案之甲基安非他命與被告本案所犯之販賣
    第一級毒品犯行有何關聯，宜由檢察官另行依法處理，附此
    敘明。
乙、無罪部分：
壹、公訴意旨另以：被告基於販賣第一級毒品海洛因之犯意，使
    用0000000000門號為對外聯絡工具，而於附表編號二所示時
    、地，販賣海洛因予證人劉建成( 販賣之方法、所得財物詳
    如附表編號二所示) ，嗣於100 年3 月22日晚間8 時28分許
    ，被告及證人蘇時正、葉枝森、同案被告李孟勳等人一同在
    被告位在新北市三重區○○○路37巷20號居處為警查獲，並
    扣得被告所有之甲基安非他命6 包（淨重合計1.885 公克、
    驗餘淨重合計1.88 48 公克）、毒品分裝袋2 包、分裝鏟1
    支、電子磅秤1 壹、行動電話1 支（含門號0000000000號
    SIM 卡1 張）等物，因認被告涉犯毒品危害防制條例第4 條
    第1 項之販賣第一級毒品犯嫌。
貳、按犯罪事實應依證據認定之，無證據不得認定犯罪事實，不
    能證明被告犯罪者，應諭知無罪之判決，刑事訴訟法第154
    條第2 項、第301 條第1 項分別定有明文。同法第161 條第
    1 項規定，檢察官就被告犯罪事實，應負舉證責任，並指出
    證明之方法。準此，檢察官對於起訴之犯罪事實，應負提出
    證據及說服之實質舉證責任。倘其所提出之證據，不足為被
    告有罪之積極證明，或其指出證明之方法，無從說服法院以
    形成被告有罪之心證，基於無罪推定之原則，自應為被告無
    罪判決之諭知，最高法院92年臺上字第128 號著有判例。再
    者，新修正刑事訴訟法第154 條證據裁判主義之規定，係揭
    櫫國際公認之刑事訴訟無罪推定原則，為修正刑事訴訟法保
    障被告人權之重要指標，法院自應嚴守此原則，在檢察官所
    舉證據及法院依法定職權調查所得之證據，足以證明被告有
    罪之前，自應推定其無罪。所得證據而作為訴訟上之證明，
    倘未達於通常一般人均不致有所懷疑，而得確信其為真實之
    程度者，自不能為有罪之認定，此為無罪推定原則之闡釋（
    參照最高法院93年度臺上字第6750號判決）。末按被告或共
    犯之自白，不得作為有罪判決之唯一證據，仍應調查其他必
    要之證據，以察其是否與事實相符，刑事訴訟法第156 條第
    2 項亦定有明文。
參、公訴人認被告涉犯上揭罪嫌，無非係以證人劉建成之證述及
    被告所持用之門號0000000000號電話之通訊監察譯文為其主
    要論據。訊據被告堅詞否認有上揭販賣第一級毒品予證人劉
    建成之犯行，辯稱：伊於附表編號二所示之時、地，提供價
    值1,000 元之海洛因予證人劉建成，並向其收取1,000 元價
    金，但伊並未賺錢等語，辯護人則為被告辯護稱：此部分僅
    有被告之自白，尚乏其他證據可佐，不能採為認定犯罪事實
    之依據等語。經查：
一、被告固持用上揭門號行動電話，於100 年2 月25日晚間9 時
    25分48秒與證人劉建成通話，雙方之對話內容為：「B(證人
    劉建成) ：喂阿春噢。A(被告):你誰?B: 我小烏龜的朋友阿
    。A:哈。B:有嗎? 你先前不是說你小弟都有那個。A:哈。B:
    1 個多少?A: 大個小個?B:1錢阿?A:1錢啊。B:嗯。A:2 萬4
    啊。B:1 錢要那麼貴....B:那比如要一半呢?A: 那一半啊。
    B:也一樣2 萬4 ? 【原偵卷譯文載為「碼同樣2 萬4 ? 」(
    應係台語發音) 】A:沒有啊，一半哪有2 萬4 。B:哈那人要
    一半差不多多少?A: 一半差不多萬3 、萬4 那附近。B:
    萬3 、萬4?那萬3?A:對啊。B:不是、不是一半啊，要不然不
    夠【原偵卷譯文載為「要無沒勾」( 應係台語發音)A:81 仔
    ?B: 不是81仔啊。A:不然多少【原偵卷譯文載為「沒多少?
    」( 應係台語發音) 】B:81仔才3 千。A:不然多少。B:半兩
    。A:對啊，半兩差不多那附近啊。B:也是呢【原偵卷譯文載
    為「也是2 」( 應係台語發音) 】，惟上揭譯文係證人劉建
    成分就1 錢、半錢、1/8 兩海洛因詢問被告價錢，並未見其
    二人就1,000 元可購得多少數量之海洛因乙事為討論，而達
    成意思表示之合致，是尚難遽以上揭譯文認被告已著手於販
    賣第一級毒品之行為。
二、再雖被告及證人劉建成二人嗣後於同日晚間11時56分50秒至
    翌日凌晨0 時34分25秒之通話譯文顯示：「B(證人劉建成)
    ：喂，在一起的。A(被告) ：喂。B ：等一下我們可能會先
    拿1 個，阿有沒有?A：你大約要確定一個時間給我，如果你
    要拿，我就拿。B:一定確定確定，有確定現拿一個。A:好啊
    。B:看如何我們拿到再打給你，你說去天台那邊嗎?A: 哈。
    B:好」、「B:喂，在一起的，我大約10分鐘就到。A:好啊。
    B:我到就馬上打給你。A:好啊」、「B:我們要約在哪裡等
    ?A: 那菜市場那邊好了。B:什麼菜市○○ ○○路?A: 大同南
    路。B: 大 同南路噢。A:大同南路口。B:大同南路口，好。
    A:哈。B: 好 」( 見偵卷第59頁編號A3至A6) ，及證人劉建
    成所持用上揭門號之雙向通聯紀錄亦顯示證人劉建成於通話
    後，確有前往被告住處附近（見本院卷第182 頁），然證人
    劉建成迭於偵查中證稱：「【提示上揭A1至A3譯文】這是我
    跟李建春的對話，在談海洛因的價格，通話後我們沒有交易
    ，因為價格太貴了」（見偵卷第181 頁），及於本院審理時
    證稱：「我於100 年2 月25日上午11時56分打電話給李建春
    ，說有確定拿一個，何意思我忘記了。（提示偵卷第59頁編
    號A3譯文）是想要拿海洛因，但是都沒拿。我確認向李建春
    拿一次81( 即100 年2 月28日，上述附表編號三部分) ，81
    之後還有拿一次，是在被查獲( 即100 年3 月22日) 前一天
    ，其餘有時候有通話或是有過去，但是我過去李建春那邊東
    西不好，所以都沒有拿」等語（見本院卷第209 、21 1頁）
    ，而衡以證人劉建成於本院受訊問當日，就被告如何於附表
    編號一、三所示之時、地，販賣第一級毒品海洛因犯行均證
    述綦詳，未有迴護被告之情以觀，證人劉建成當無單獨就附
    表編號二被告所涉販賣第一級毒品之事隱匿實情而突為迴護
    被告之詞的必要，其證詞當可採信，故依證人劉建成上揭證
    述，渠等於該次通話後雖有相約見面，然證人劉建成對於被
    告欲販售之價格仍覺得太貴，故未完成交易，由此亦可反推
    渠等二人於先前之電話對話中，確未就毒品交易之金額、數
    量達成意思表示之合致，上揭譯文尚不足作為認定被告該次
    實際上完成販售海洛因予證人劉建成犯行之佐證。
三、再被告雖自白稱其於附表編號二所示之時間交付價值1, 000
    元之海洛因( 重量不詳) 予證人劉建成，及當場向其收取價
    金1,000 元之事實云云，然從上揭譯文、雙向通聯紀錄僅能
    得知渠等在為初步之詢價後，確有相約碰面，然尚不足佐證
    渠等嗣後有就1,000 元可購買多少數量的海洛因達成合意，
    亦不足佐證渠等實際上有完成交易之事實，證人劉建成並堅
    稱該次係因價格太高故未完成交易等語，故遍查全卷，尚查
    無其他積極證據足以佐證被告上揭自白情節為真，辯護人為
    被告辯護稱此部分僅有被告之自白等語，尚屬有徵，依刑事
    訴訟法第156 條第2 項之規定，該自白自不得作為認定被告
    涉有本件販賣第一級毒品海洛因之依據。
肆、綜上所述，上揭譯文、雙向通聯紀錄均不足以佐證被告與證
    人劉建成有就1,000 元可購買多少數量的海洛因乙事達成合
    意，亦不足佐證渠等實際上有完成交易之事實，證人劉建成
    並堅稱該次係因價格太高故未完成交易等語，自難執該譯文
    及被告之自白，遽認被告涉有販賣第一級毒品之重罪，公訴
    人所憑事證，尚無從令本院形成被告有販賣海洛因犯行之確
    信，此外，本院復查無其他積極證據，足資認定被告涉有上
    開犯行，依前揭法律意旨，被告此部分犯罪自屬不能證明，
    應由本院為無罪之諭知。
據上論斷，應依刑事訴訟法第299 條第1 項前段、第301 條第1
項前段，毒品危害防制條例第4 條第1 項、第6 項、第19條第1
項，刑法第11條前段、第25條第2 項、第47條第1 項、第51條第
5款、第59條，判決如主文。
本案經檢察官王筱寧到庭執行職務。
中    華    民    國   100    年    9     月    16    日
                  刑事第十三庭  審判長法  官  林淑婷
                                      法  官  饒金鳳
                                      法  官  陳昭筠
以上正本證明與原本無異。
如不服本判決應於收受送達後10日內向本院提出上訴書狀，並應
敘述具體理由；其未敘述上訴理由者，應於上訴期間屆滿後20日
內向本院補提理由書（均須按他造當事人之人數附繕本）「切勿
逕送上級法院」。
                                      書記官  黃文儀
中    華    民    國   100    年    9     月    19    日
附錄本案論罪科刑法條全文：
毒品危害防制條例第4條
製造、運輸、販賣第一級毒品者，處死刑或無期徒刑；處無期徒
刑者，得併科新臺幣 2 千萬元以下罰金。
製造、運輸、販賣第二級毒品者，處無期徒刑或 7 年以上有期
徒刑，得併科新臺幣 1 千萬元以下罰金。
製造、運輸、販賣第三級毒品者，處 5 年以上有期徒刑，得併
科新臺幣 7 百萬元以下罰金。
製造、運輸、販賣第四級毒品者，處 3 年以上 10 年以下有期
徒刑，得併科新臺幣 3 百萬元以下罰金。
製造、運輸、販賣專供製造或施用毒品之器具者，處 1 年以上
7 年以下有期徒刑，得併科新臺幣 1 百萬元以下罰金。
前五項之未遂犯罰之。
附表：
┌─┬─────┬───────┬───┬─────┬─────────┬───┬──┬─────────────┐
│編│時間      │地點          │對象  │約定販售之│經過              │所得財│相關│主            文          │
│號│          │              │      │毒品價格及│                  │物    │譯文│                          │
│  │          │              │      │數量      │                  │      │    │                          │
│  │          │              │      │          │                  │      │    │                          │
├─┼─────┼───────┼───┼─────┼─────────┼───┼──┼─────────────┤
│1 │100 年02  │新北市三重區正│劉建成│3 萬6,000 │劉建成(使用0000000│無    │偵卷│李建春販賣第一級毒品，未遂│
│販│月27日下午│義南路37巷20號│與其友│元( 起訴書│340門號)及其友人與│      │第60│，累犯，處有期徒刑捌年，扣│
│賣│4 時50分8 │被告居處      │人( 姓│略載為3萬 │李建春(使用0000000│      │至60│案之毒品分裝袋貳包、分裝鏟│
│未│秒許通聯後│              │名年籍│餘元) 、1.│100門號)聯絡後，相│      │-1頁│壹支、電子磅秤壹臺、行動電│
│遂│不久      │              │不詳，│5 錢之海洛│約在左開時、地見面│      │編號│話壹支（含門號0000000000號│
│  │          │              │綽號「│因        │，欲購買左開海洛因│      │A20 │SIM 卡壹張）均沒收之。    │
│  │          │              │矮子」│          │，惟劉建成偕同其友│      │至A3│                          │
│  │          │              │)     │          │人前往與李建春見面│      │1號 │                          │
│  │          │              │      │          │後，劉建成因認該海│      │譯文│                          │
│  │          │              │      │          │洛因品質不佳未購買│      │    │                          │
│  │          │              │      │          │而未遂。          │      │    │                          │
│  │          │              │      │          │                  │      │    │                          │
│  │          │              │      │          │                  │      │    │                          │
├─┼─────┼───────┼───┼─────┼─────────┼───┼──┼─────────────┤
│2 │100 02月25│新北市三重區天│劉建成│數量不詳之│劉建成(使用0000000│無    │偵卷│無罪。                    │
│  │日11時56分│台廣場靠近大同│      │海洛因    │340門號)與李建春( │      │第59│                          │
│  │許通聯後不│南路口某處    │      │          │使用0000000000門號│      │頁編│                          │
│  │久        │              │      │          │)聯絡後，在左開時 │      │號A3│                          │
│  │          │              │      │          │、地，向李建春購買│      │號譯│                          │
│  │          │              │      │          │左開海洛因，惟劉建│      │文  │                          │
│  │          │              │      │          │成尚未支付1000元之│      │    │                          │
│  │          │              │      │          │購毒款。          │      │    │                          │
├─┼─────┼───────┼───┼─────┼─────────┼───┼──┼─────────────┤
│3 │100 年02  │新北市三重區大│劉建成│3500元、  │劉建成(使用0000000│3,500 │偵卷│李建春販賣第一級毒品，累犯│
│販│月28日下午│同南路及重新路│與友人│1/8 錢的海│340門號)及友人合資│      │第60│，處有期徒刑拾伍年陸月，扣│
│賣│時40分45秒│路口之萊爾富超│      │洛因      │後，聯絡李建春(使 │      │-1頁│案之毒品分裝袋貳包、分裝鏟│
│既│許通聯後不│商            │      │          │用0000000000門號) │      │編號│壹支、電子磅秤壹臺、行動電│
│遂│久        │              │      │          │聯絡，在左開時、地│      │A32 │話壹支（含門號0000000000號│
│  │          │              │      │          │，向李建春購買左開│      │至A3│SIM 卡壹張）均沒收之，未扣│
│  │          │              │      │          │毒品。            │      │3譯 │案之販賣毒品所得新臺幣參仟│
│  │          │              │      │          │                  │      │文  │伍佰元沒收之，如全部或一部│
│  │          │              │      │          │                  │      │    │不能沒收時，以其財產抵償之│
│  │          │              │      │          │                  │      │    │。                        │
│  │          │              │      │          │                  │      │    │                          │
├─┼─────┼───────┼───┼─────┼─────────┼───┼──┼─────────────┤
│4 │100 03月01│新北市三重區天│葉枝森│2000元之海│葉枝森(使用0000000│25萬遊│偵卷│李建春販賣第一級毒品，累犯│
│販│日凌晨1 時│台廣場面矮厝之│( 綽號│洛因( 重量│276門號)與李建春( │戲星幣│第16│，處有期徒刑拾伍年肆月，扣│
│賣│14分許通聯│安全帽後方    │椰子) │約0.3~0.  │使用0000000000門號│ (起訴│3頁 │案之毒品分裝袋貳包、分裝鏟│
│既│後不久    │              │      │4公克)    │)聯絡後，葉枝森先 │書誤載│編號│壹支、電子磅秤壹臺、行動電│
│遂│          │              │      │          │行在網路遊戲「星辰│為32萬│B1至│話壹支（含門號0000000000號│
│  │          │              │      │          │」中移轉25萬元之「│元之星│B3譯│SIM 卡壹張）均沒收之，未扣│
│  │          │              │      │          │星幣」予李建春，嗣│幣)   │文  │案之販賣毒品所得線上遊戲「│
│  │          │              │      │          │於左開時、地，由李│      │    │星辰」之貨幣「星幣」貳拾伍│
│  │          │              │      │          │建春將左開毒品置於│      │    │萬元沒收之，如全部或一部不│
│  │          │              │      │          │安全帽後方，再聯繫│      │    │能沒收時，追徵其價額。    │
│  │          │              │      │          │葉枝森前往該處取得│      │    │                          │
│  │          │              │      │          │毒品。            │      │    │                          │
├─┼─────┼───────┼───┼─────┼─────────┼───┼──┼─────────────┤
│5 │100 03月02│新北市三重區正│蘇時正│1000元之海│蘇時正(使用0000000│1,000 │偵卷│李建春販賣第一級毒品，累犯│
│販│日中午12時│義南路37巷20號│      │洛因( 重量│941門號)與李建春( │元    │第16│，處有期徒刑拾伍年貳月，扣│
│賣│24分通聯後│李建春居處    │      │不詳)     │使用0000000000門號│      │4頁 │案之毒品分裝袋貳包、分裝鏟│
│既│不久      │              │      │          │)聯絡後，在左開時 │      │編號│壹支、電子磅秤壹臺、行動電│
│遂│          │              │      │          │、地，向李建春購買│      │C1至│話壹支（含門號0000000000號│
│  │          │              │      │          │左開毒品。        │      │C4譯│SIM 卡壹張）均沒收之，未扣│
│  │          │              │      │          │                  │      │文  │案之販賣毒品所得新臺幣壹仟│
│  │          │              │      │          │                  │      │    │元沒收之，如全部或一部不能│
│  │          │              │      │          │                  │      │    │沒收時，以其財產抵償之。  │
│  │          │              │      │          │                  │      │    │                          │
├─┼─────┼───────┼───┼─────┼─────────┼───┼──┼─────────────┤
│6 │100 03月04│同上          │蘇時正│1000元之海│蘇時正(使用0000000│1,000 │偵卷│李建春販賣第一級毒品，累犯│
│販│日下午2 時│              │      │洛因( 重量│941門號)與李建春( │元    │第16│，處有期徒刑拾伍年貳月，扣│
│賣│20分許通聯│              │      │約0.2公克)│使用0000000000門號│      │5頁 │案之毒品分裝袋貳包、分裝鏟│
│既│後不久    │              │      │          │)聯絡後，在左開時 │      │編號│壹支、電子磅秤壹臺、行動電│
│遂│          │              │      │          │、地，向李建春購買│      │C12 │話壹支（含門號0000000000號│
│  │          │              │      │          │左開毒品。        │      │至C1│SIM 卡壹張）均沒收之，未扣│
│  │          │              │      │          │                  │      │4譯 │案之販賣毒品所得新臺幣壹仟│
│  │          │              │      │          │                  │      │文  │元沒收之，如全部或一部不能│
│  │          │              │      │          │                  │      │    │沒收時，以其財產抵償之。  │
│  │          │              │      │          │                  │      │    │                          │
└─┴─────┴───────┴───┴─────┴─────────┴───┴──┴─────────────┘